臺灣高等法院刑事判決　　　　　　　　94年度上訴字第1958號
上　訴　人
即　被　告　己○○
選任辯護人　呂福元律師
上列上訴人即被告因毒品危害防制條例等案件，不服臺灣桃園地
方法院94年度訴字第432號，中華民國94年4月14日第一審判決（
起訴案號：臺灣桃園地方法院檢察署93年度偵字第19837號），
提起上訴，本院判決如下：
    主  文
上訴駁回。
    事  實
一、己○○明知海洛因係毒品危害防制條例第2 條第2 項第1 款
    所列第一級毒品，並經行政院公告為甲類第四款之管制進出
    口物品，不得運輸，亦不得私運進口，為了取得財源以維持
    開銷，竟萌生自泰國地區私行運輸及走私第一級毒品海洛因
    進口臺灣地區之意。緣其友人乙○○（綽號業經台灣桃園地
    方法院94年度重訴字第25號判處有期徒刑13年，目前繫屬於
    本院94年度上訴字2636號第審理中）因財務困窘，經甲○○
    （綽號「小虎」，已經台灣桃園地方法院94年度重訴字第29
    號判處無期徒刑）告知乙○○可藉由自泰國私行運輸及走私
    海洛因進口至臺灣地區賺取酬勞，且言明將運輸毒品入境交
    予與甲○○具有共同運輸海洛因及私運管制物品進口犯意聯
    絡戊○○（綽號「小刀」，已經台灣桃園地方法院94年度重
    訴字第29號判處無期徒刑）後，以每運輸6顆毒品海洛因球
    為基準，代價新臺幣（下同）10萬元，每增、減挾帶1顆則
    增、減2萬元酬勞，乙○○應允之。乙○○遂邀集己○○、
    丙○（原經台灣桃園地方法院94年度訴字第436號判處無期
    徒刑，嗣經本院94年度上重訴字第436號撤銷改判有期徒刑
    13年）一同前往泰國旅遊，並告知上情，並將其本人及己○○、丙○之證件，交予戊○○代辦前往泰國文件，並由戊○○先行支付旅費。迨於93年12月14日戊○○在臺北縣樹林市
    家樂福大賣場附近，交付前往泰國行程表交予乙○○、丙○
    。翌日（93年12月15日）22時15分許，己○○、乙○○、丙○即共同基於運輸海洛因及私運管制物品進口之犯意聯絡，
    共同搭乘中華航空班機前往泰國曼谷，抵達泰國曼谷後，第
    二天前往泰國普吉島旅遊，至同年月19日再回到泰國曼谷投
    宿當地不知名飯店；同日22時許，甲○○及具有共同運輸海
    洛因及私運管制物品進口犯意聯絡之丁○○（綽號「阿生」
    ，已經台灣桃園地方法院94年度重訴字第25號判處有期徒刑
    13年，目前繫屬於本院94年度上訴字第2636號審理中）攜帶
    以保險套包裝好之海洛因，至以己○○、丙○名義登記住宿
    之飯店房間內，甲○○向在場己○○、丙○、乙○○教導指
    示，以將保險套包裝好之海洛因丸塗抹潤滑油後，塞入自己
    肛門內之夾帶方式運輸進入我國境內；言畢，甲○○旋將2
    顆保險套包裝好之海洛因交予丙○先至房間內廁所將之塞入
    肛門，出廁後甲○○再交付4顆保險套包裝好之海洛因給丙○，丙○依指示再入廁所內塞入肛門，因丙○感覺不舒服，
    乃取出其中1顆保險套包裝好之海洛因，並至房間外散步以
    減輕疼痛。再由乙○○、己○○依序在同一房間廁所內，以
    同一方式分別將保險套包裝好之海洛因塞入各自肛門（各自
    塞入數量詳如附表所示），事畢甲○○先行離去，丁○○則
    留在該飯店房間內監看己○○、乙○○、丙○。迨於93年12
    月20日，己○○、乙○○、丙○自泰國曼谷搭乘中華航空公
    司CI-696號班機，於當日23時40分許返抵臺灣地區桃園中正
    國際機場，而共同將海洛因私運輸入我國境內得逞。臺北縣
    政府警察局掌握情資，並進行通訊監察作業得知己○○等人
    可能攜帶毒品入境，於己○○等人入境後加以逮捕，向臺灣
    桃園地方法院檢察署檢察官報告聲請取得鑑定許可書，並帶
    往臺北縣板橋市亞東醫院作Ｘ光檢查與診斷，發現己○○等
    人下腸道有異物，經施以灌腸或瀉藥口服後，各自排出以保
    險套包裝之海洛因（數量詳如附表所示），始悉上情。
二、案經臺北縣政府警察局移送臺灣桃園地方法院檢察署檢察官
    偵查起訴。
    理  由
一、訊據上訴人即被告己○○對於前開犯行坦承不諱，惟陳稱：
    原審量刑過重，且警方因其之供述因而查獲共犯戊○○、甲○○、丁○○等人，爰請求依據毒品危害防制條例第17條之
    規定減輕其刑云云。
二、經查：
(一)被告己○○與共犯乙○○、丙○共同於93 年12 月15日出境
    至泰國，迨同年月19日22時許，甲○○及丁○○攜帶以保險
    套包裝好之海洛因，至以己○○、丙○名義登記住宿之飯店
    房間內，由甲○○向在場己○○、丙○、乙○○教導指示，
    以將保險套包裝好之海洛因塗抹潤滑油後，塞入自己肛門內
    之夾帶方式運輸進入我國境內後，由丙○先行至房內所將以
    保險套包裝好之海洛因丸塞入自己肛門後，再由乙○○、己○○依序在同一房間廁所內，以同一方式分別將保險套包裝
    好之海洛因塞入各自肛門（各自塞入數量詳如附表所示），
    迨於93年12月20日，自泰國曼谷搭乘中華航空公司CI-696號
    班機，於當日23時40分許返抵臺灣地區桃園中正國際機場，
    而共同將海洛因私運輸入我國境內得逞；經臺北縣政府警察
    局掌握情資，於己○○等人入境後加以逮捕，向臺灣桃園地
    方法院檢察署檢察官報告聲請取得鑑定許可書，並帶往臺北
    縣板橋市亞東醫院作Ｘ光檢查與診斷，發現己○○、乙○○
    、丙○等人下腸道有異物，經施以灌腸或瀉藥口服後，各自
    排出以保險套包裝之海洛因（數量詳如附表所示）之事實，
    業據被告己○○於原審及本院訊問及審理時均供承不諱，及
    共犯乙○○、丙○於原審審理時結證後證述在卷（見原審卷
    第87頁至第90頁），並據證人即承辦本案臺北縣政府警察局
    員警陶瑞華於原審審理時結證明確在卷（見原審卷第46、47
    頁）。而被告己○○與共犯乙○○、丙○入境後經臺北縣政
    府警察局員警逮捕，並帶往臺北縣板橋市亞東醫院作Ｘ光檢
    查及診斷，發現下腸道有異物，經施以灌腸或瀉藥後，均解
    出如附表所示數量之保險套包裝好之不明粉末，其中之不明
    粉末經送法務部調查局鑑定，均含有如附表所示之重量、純
    度之第一級毒品海洛因，有臺灣桃園地方法院檢察署鑑定許
    可書、亞東醫院腹腔Ｘ光照片3張、被告己○○及共犯乙○○、丙○在亞東醫院排解保險套包裝好之海洛因之照片4張
    及法務部調科壹字第080008771號、第0000 00000號、第
    000000000號鑑定通知書等件在卷足憑（見原審調閱臺灣桃
    園地方法院檢察署被告丙○93年度偵字第1983 6號卷第42頁
    、原審卷第73、76至78頁、93年度偵字第1983 7號卷第23至
    25頁、第37頁）。再查共犯乙○○、丁○○，業經台灣桃園
    地方法院94年度重訴字第25號均判處有期徒刑13年，目前繫
    屬於本院94年度上訴字第2636號審理中、甲○○及戊○○則
    均經台灣桃園地方法院94年度重訴字第29號判處無期徒刑、
    丙○原經台灣桃園地方法院94年度訴字第436號判處無期徒
    刑，嗣經本院94年度上重訴字第72號撤銷改判有期徒刑13年
    等情，有各該判決影本在卷足憑。即此，應可認被告己○○
    與共犯乙○○、丙○、丁○○、甲○○確實共謀自台國走私
    運送毒品海洛因來台，而由被告己○○與共犯乙○○、丙○
    擔任「交通」（即運毒手），以肛門夾帶之方式，自泰國攜
    帶毒品海洛因入境，至為顯然。
(二)至被告己○○雖於原審辯稱：伊只知道肛門內塞的是不好的
    東西，不知是海洛因，且係由害怕始裝入體內云云。然查，
    被告己○○已於本院審理時坦承知悉所夾帶之物品為毒品海
    洛因云云（見本院卷第87頁、第88頁），核與伊於警詢時所
    供：本次出國運毒是由乙○○告訴我的，當時聲明運毒的代
    價是8萬元至10萬元，塞越多代價越高；警方在我身上取獲
    之6顆毒品海洛因球，是由一名綽號「小虎」（即甲○○）
    之男子，於93年12月19日22時許拿到我住宿之泰國飯店房間
    內，並交給我6顆毒品海洛因丸，叫我塞入肛門內再攜帶回
    臺灣等語（見93年度偵字第19837號卷第7、8頁）相符；繼
    於偵查供承：綽號「小虎」（在警察局及原審審理時指認照
    片確認是甲○○，見偵查卷第11頁、第16頁原審卷第92頁）
    者帶毒品去飯店，問我要不要帶，他說回臺灣後，綽號「小
    刀」者（在警察局及原審審理時指認照片確認是戊○○，見
    偵查卷第11頁、第18頁、原審卷第92頁）」會去接我們，然
    後就有錢可以拿，所以我就幫他們帶毒品；在出國前吃飯時
    ，甲○○與綽號「小刀」者與乙○○在商談時，有說帶越多
    越多錢，但綽號「小虎」沒有親自跟我說實際多少錢；而在
    臺灣時乙○○有講以前也有帶過1次，不會怎樣；我是有貪
    心念頭才會答應，在泰國我也有告訴乙○○帶這種東西很恐
    怖，他說不會；我體內排出毒品6顆，是綽號「小虎」者及
    綽號「阿生」者（在警察局及原審審理時指認照片確認是丁○○，見偵查卷第11頁、第17頁、原審卷第92頁）拿到泰國
    的飯店，當時我與乙○○、丙○都在場，綽號「小虎」者從
    裡面拿6顆給我，也拿了8顆給乙○○，也拿了5顆給丙○，
    綽號「小虎」者當場教我們3人如何將毒品塞到肛門，接著
    我們3人就自己塞到肛門，綽號「小虎」者教我們塞完後如
    果有不舒服就多走動、走動，或躺著，或喝可樂，然後綽號
    「小虎」者就先走了，綽號「阿生」者就留在房間看著我門
    ，後來我與乙○○、丙○就自己搭機回臺灣（見同上偵卷第
    27、28頁、第40、40頁）。迨被告己○○於檢察官聲請羈押
    時，在原審值班法院訊問時亦供承：「（詳情如何？）小虎
    拿海洛因來飯店給我們」、「（什麼叫我們？）當時在場的
    有我、丙○、乙○○，小虎旁邊還有1個綽號「阿生」者的
    人，‧‧‧」等語（見原審93年度聲羈字第777號卷第5、6
    頁）。參之，證人即共犯丙○於原審審理行交互詰問時亦結
    證稱：綽號「小虎」者在交給這些東西時（指保險套包裝好
    之海洛因），我有問他們是什麼東西，他們回答我是4號等
    語（見原審卷第44頁）。稽之，海洛因俗稱「4號」，此迭
    見於報章媒體報導，且被告己○○亦在場聽聞共犯丙○與綽
    號「小虎」者等人交談，而其並非無智識豈能諉稱不知。另
    共犯乙○○既已於出國前告知被告己○○要攜回毒品，而被
    告己○○與共犯乙○○、丙○等人前往泰國，所需費用概由
    共犯戊○○先行支付，到了泰國即能取得扣案毒品，被告於
    泰國期間又與共犯乙○○、丙○投宿同一飯店同住，且每個
    人體內能塞入之保險套數量有限，事前必需按照欲攜回之海
    洛因數量來計算欲參與犯罪計畫之人數，顯見共犯甲○○、
    戊○○、丁○○於事前已經有所安排、計畫並徵得被告己○○、共犯乙○○、丙○等人之同意始得成行。況且，被告己○○等3人是以塞入個人肛門內此極為隱蔽方式夾帶，並有
    利可圖，而被告己○○等3人所前往之地區為一般社會經驗
    可知係海洛因盛行之地區，被告對於所攜帶之物為海洛因實
    難諉為不知。雖共犯丙○雖於原審審理中證稱：不知己○○
    有無運輸毒品海洛因入境云云；共犯乙○○雖於原審審理中
    證稱：其未告知己○○前往泰國式要運輸海洛因入境，其單
    純邀己○○前往泰國旅遊，己○○不知情云云，惟被告己○○確知前往泰國係為運輸毒品海洛因入境，以獲取報酬等情
    ，已如前述，是共犯乙○○、丙○此部分所言自難遽為被告
    己○○有利之認定。綜上，被告己○○於原審前揭所辯，核
    屬事後卸責之詞，難以憑採，伊於本院審理時之自白與事實
    相符，堪可採信。
(三)另按毒品危害防制條例第17條雖規定，犯第4 條第1 項至第
    4項之罪，供出毒品來源，因而破獲者，得減輕其刑。然查
    前開得邀享減輕其刑寬典者，須具備：1、「犯第條第1項至
    第4項、第5條第1項至第4項前段、第6條第1項至第4項、第
    7條第1項至第4項、第8條第1項至第4項、第10條或第11條第
    1項、第2項之罪」、2、「供出毒品來源」、3、「因而破獲
    」等要件，缺一不可。經查本案之共犯戊○○、甲○○、丁○○雖已遭查獲，且經檢察官提起公訴，並均經判刑在案，
    已如前述，惟戊○○、甲○○、丁○○等人，早經檢警等犯
    罪偵察機關依據戊○○、甲○○、丁○○等人尋找人員運輸
    毒品入境情資而加以鎖定，且秘密進行電信監察作業，並指
    揮員警密切監控因而查獲，為防止彼此串證推諉掩護乃分案
    偵辦，並非因被告己○○供述而破獲一節，亦據臺灣桃園地
    方法院檢察署於94年3月21日以桃檢惟致字94偵字第2223 號
    函覆原審，有該函文在卷可按（見原審卷第19-1頁），並有
    台北縣政府警察局所檢送之通訊監察聲請書及相關譯文在卷
    可稽（見原審第53-3頁至第53-7頁）。則被告己○○辯稱伊
    供出毒品來源因而破獲，請求依據毒品危害防制條例第17條
    之規定減輕其刑云云，並非足採，併此敘明。綜上本件事證
    明確，被告己○○上揭共同運輸第一級毒品、私運管制物品
    進口等犯行堪以認定。
三、按海洛因屬於毒品危害防制條例第2 條第2 項所列之第一級
    毒品，且經行政院公告為「甲類第四款之管制進出口物品」
    。被告己○○上揭未經許可，擅自將行政院公告管制之第一
    級毒品海洛因自國外私運進入我國國境，係犯毒品危害防制
    條例第4 條第1 項之運輸第一級毒品罪及懲治走私條例第2
    條第1 項之私運管制物品進口罪。被告非法持有第一級毒品
    海洛因之低度行為為運輸毒品之高度行為所吸收，不另論罪
    。本件係共犯甲○○出面邀約共犯乙○○，再經由乙○○居
    間聯絡被告己○○、共犯丙○走私運輸毒品海洛因入境，並
    由共犯戊○○代為辦理前往泰國證件，並先行支付費用，且
    在泰國地區即由共犯甲○○及丁○○前往交付毒品，已如前
    述，可見被告己○○與共犯戊○○、甲○○、丁○○、乙○○、丙○間，有直接或間接之犯意聯絡及行為分擔，為共同
    正犯（按「共同正犯之意思聯絡，原不以數人間直接發生者
    為限，即有間接之聯絡，亦包括在內。如甲分別邀約乙、丙
    犯罪，雖乙、丙間彼此並無直接之聯絡，亦無礙於其為共同
    正犯之成立」，最高法院著有77年度台上字第2135號判例可
    參），起訴書犯罪事實僅認被告己○○與共犯乙○○、戊○○、甲○○間有共同正犯關係，容有未合，附此敘明。被告
    己○○所犯前開二罪名，乃以一行為而同時觸犯之，為想像
    競合犯，應依刑法第55條規定，從一較重之運輸第一級毒品
    罪處斷。
四、原審經詳查細究後，基於以上之相同認定，引用刑事訴訟法
    第299條第1項前段，毒品危害防制條例第4條第1項、第18條
    第1項前段、第19條第1項，懲治走私條例第2條第1項、第11
    條，刑法第11條、第28條、第55條、第59條、第37條第2項
    為依據，並審酌被告己○○平日之素行、此次私運毒品是受
    乙○○邀約，且其背景是一時失慮貪取財物，因而涉險並非
    首謀，走私所運輸之毒品復在流入市面前即時查獲，犯後態
    度非惡等情，運輸毒品數量，第一級毒品海洛因對社會所生
    危害不輕等一切情狀，認被告所犯情節，縱量處法定最輕刑
    之無期徒刑，仍嫌過重，爰依刑法第59條之規定酌減其刑，
    並審酌上開犯行，量處有期徒刑13年，依其犯罪之性質並認
    有褫奪公權之必要，爰並諭知褫奪公權3年。附表所示第一
    級毒品海洛因，既為被告與共犯乙○○、丙○共同運輸之第
    一級毒品，均應依毒品危害條例第18條第1項前段之規定，
    諭知沒收銷燬之，至於附表所示包裝該海洛因之保險套19個
    ，為供被告己○○等人共犯本件運輸毒品所用之物，應併依
    毒品危害防制條例第19條第1項之規定宣告沒收之。經核原
    審以上認事用法俱無違誤，所為量刑衡酌其上開犯罪等情狀
    及共犯戊○○、甲○○、丁○○、乙○○、丙○，在另案所
    經諭知之刑度，亦屬妥適。被告提起上訴指稱原審量刑過重
    ，並且請求依據毒品危害防制條例第17條之規定減輕其刑，
    並非有理由，應予駁回。
五、據上論斷，應依刑事訴訟法第368條，判決如主文。
本案經檢察官陳維練到庭執行職務。
中　　華　　民　　國　　94　　年　　9 　　月　　27　　日
　　　　　　　　　刑事第十二庭  審判長法　官　李文成
　　　　　　　　　　　　　　　　　　  法　官　王復生
　　　　　　　　　　　　　　　　　　  法　官　周盈文
以上正本證明與原本無異。
如不服本判決，應於收受送達後十日內向本院提出上訴書狀，其
未敘述上訴之理由者並得於提起上訴後十日內向本院補提理由書
（均須按他造當事人之人數附繕本）。
                                      書記官　余姿慧
中　　華　　民　　國　　94　　年　　9 　　月　　27　　日
附錄：本案論罪科刑法條全文
毒品危害防制條例第4 條第1 項
製造、運輸、販賣第一級毒品者，處死刑或無期徒刑；處無期徒
刑者，得併科新臺幣一千萬元以下罰金。
懲治走私條例第2 條第1 項
私運管制物品進口、出口逾公告數額者，處七年以下有期徒刑，
得併科新臺幣三百萬元以下罰金。
附表
┌──┬─────┬─────────┬────────┬──────────┐
│編號│姓      名│塞入肛門海洛因之顆│包裝袋之數量級重│查獲時間、地點及海洛│
│    │          │粒及數量          │量              │因排出地點          │
├──┼─────┼─────────┼────────┼──────────┤
│一  │丙○      │5 顆，合計淨重110.│5 個（保險套），│(1)93年12月20日23時40│
│    │          │78公克，純度82.48%│合計8.15公克。  │  許在桃園縣中正機場│
│    │          │，純質淨重91.37 公│                │  第一航廈          │
│    │          │克。              │                │(2)台北縣板橋市亞東醫│
│    │          │                  │                │  院                │
├──┼─────┼─────────┼────────┼──────────┤
│二  │乙○○    │8 顆，合計淨重172.│8 個（保險套），│同上。              │
│    │          │45公克，純度82.13%│合計14.54 公克。│                    │
│    │          │，純質淨重141.63公│                │                    │
│    │          │克。              │                │                    │
├──┼─────┼─────────┼────────┼──────────┤
│三  │己○○    │6顆，合計淨重114.6│6 個（保險套），│同上。              │
│    │          │5公克，純度82.54% │合計10.12 公克。│                    │
│    │          │，純質淨重94.63 公│                │                    │
│    │          │克。              │                │                    │
└──┴─────┴─────────┴────────┴──────────┘
